【裁判字號】    97,易,2406
【裁判日期】    971229
【裁判案由】    竊盜
【裁判全文】
臺灣板橋地方法院刑事判決              97年度易字第2406號
公  訴  人  臺灣板橋地方法院檢察署檢察官
被      告  丙○○
                  （現於臺灣新店戒治所強制戒治處分中）
上列被告因竊盜案件，經檢察官提起公訴（97年度偵字第18653
號），本院判決如下：
    主  文
丙○○結夥三人竊盜，處有期徒刑柒月。
    事  實
一、丙○○於民國（下同）97年6 月23日下午3 時許，與乙○○
    （所犯竊盜罪業經本院判處應執行有期徒刑1 年6 月確定）
    及甲○○（另結）共同意圖為自己不法之所有，基於竊盜之
    犯意聯絡，由乙○○駕駛單獨1 人竊得之車牌7C-4413 號之
    自用小客貨車（該自用小客車之原車牌MI-7548 號），至臺
    北縣鶯歌鎮○○路296 巷巷口搭載甲○○、丙○○後，結夥
    3 人於同日下午5 時30分許，前往臺北縣林口鄉○○○路○
    段230 巷22弄15號對面之建築工地內，由甲○○、丙○○下
    車以徒手搬運之方式，竊取「吉翁企業有限公司」（下稱吉
    翁公司）所有，交由該公司副理丁○○管領之建築用鷹架1
    批（重620 公斤，價值新臺幣【下同】18,050元），得手後
    並以上開車輛載運，欲前往桃園縣蘆竹鄉○○路附近之資源
    回收場變賣，旋於同日下午7 時40分許，行經桃園縣蘆竹鄉
    ○○路○ 段96號前，為警盤查而查悉上情。
二、案經桃園縣政府警察局移送臺灣板橋地方法院檢察署檢察官
    偵查起訴。
    理  由
一、本件被告丙○○之供述及被告以外之人於審判外之陳述暨相
    關筆錄、書證（以下所引據者），檢察官、被告丙○○均未
    於本案言詞辯論終結前聲明異議。本院審酌該等陳述、筆錄
    、書證作成時之情況，亦無何等違背刑事訴訟程序或顯不可
    信之情形，倘以之作為本案認定犯罪事實之基礎，尚屬適當
    ，爰依刑事訴訟法第156 條第1 項、第159 條之5 等規定，
    認均具有證據能力，合先敘明。
二、訊據被告丙○○對於上述時、地與乙○○、甲○○2 人共同
    搬取吉翁公司所有之建築用之鷹架1 批（重620 公司，價值
    18,050元）之事實並不否認；惟矢口否認有何竊盜之犯意，
    並辯稱：伊係因工頭乙○○告知，1 天工資1,500 元，要伊
    搬上開鷹架，伊並不知道係竊盜云云。經查：證人即共同被
    告乙○○於警詢時證稱：「97年6 月23日15時許，我駕該車
    至臺北縣鶯歌鎮○○路296 巷口處，找丙○○及甲○○等2
    人，並共同駕乘車於16時許，到達臺北縣林口鄉一帶，要尋
    找建築工看有無鋼鐵可以搬，於17時30分許，我們到臺北縣
    林口鄉○○○路○ 段230 巷22弄15號對面的建築工地時，我
    們見工地已經下班，沒人注意我們，便共同將鷹架徒手搬上
    車廂內放置‧‧‧我們是要拿到桃園市○○路一帶的資源回
    收場賣錢，我們說好賣得之金額，大家平分」（見偵查卷第
    17頁），又於偵查中證稱：「我們是隨機找的，他們一開始
    不知道，到了工地才知道。到了工地我跟他們說把鷹架搬上
    車，他們本來不要，我說已經來到這邊，3 個人一起載去桃
    園回收場賣，但是尚未賣就被捉」（見偵查卷第96頁），復
    於本院準備程序時稱：「法官問：與甲○○、丙○○如何認
    識？被告乙○○答：在第3 件林口作鋼筋的工地附近竊盜，
    我們是做工認識，我們都是作綁鋼筋打零工的，我們3 個人
    都在林口打工工作2 天，一天工資2,500 元。法官問：甲○○、丙○○二人是否知道你是以打零工維生？被告乙○○答
    ：知道。法官問：97年6 月23日當時你為何會與甲○○、丙○○至林口文化二路建築工地內竊取他人鷹架？被告乙○○
    答：因為我們都是在附近的工地上班，有看到，身上沒錢可
    以吃飯，我沒有工作，他們2 人當時也沒有工作。我知道當
    地有一批鋼筋鷹架，所以我找他們2 人去，說好賣得錢要一
    起平分」（見本院審理卷附97年8 月7 日準備程序筆錄）。
    並經被害人丁○○於警詢時指訴明確，復有桃園縣政府警察
    局搜索扣押筆錄、扣押物品目錄表、贓物認領保管單、秤量
    表及照片4 幀（見偵查卷第43頁至48頁）在卷可稽。又被告
    對於與同案被告乙○○係於建築工地內打零工而認識及與乙○○並不熟識等情並不爭執（見本院審理卷附97年10月27日
    備程序筆錄之不爭執事項）。是被告與乙○○既不熟識，且
    亦明知乙○○係以打零工維生，則乙○○又何以有能力得以
    1 日1,500 元之代價僱用被告搬鷹架；再者依查扣之鷹架照
    片以觀，尚可使用（見偵查卷第51頁之照片），而被告等人
    卻將之載往位於桃園地區之回收場欲將之變賣，此顯有違常
    情！故被告所辯各節，顯屬飾卸諉責之詞，不足採信。本案
    罪證明確，被告之犯行洵堪認定。
三、核被告丙○○所為，係犯刑法第321 條第1 項第4 款之結夥
    三人竊盜罪。又被告與乙○○、甲○○2 人間有犯意聯絡及
    行為之分擔，應論以共同正犯。本院爰審酌被告之素行、竊
    得財物之價值、所竊取業之鷹架已發還被害人領回（有贓物
    認領保管單附卷）及其犯罪動機、目的、手段、智識程度以
    及被告犯罪後猶否認犯行未見悔意等一切情狀，量處如主文
    所示之刑，以示懲儆。
據上論斷，應依刑事訴訟法第299 條第1 項前段，刑法第28 條
、第321條第1項第4款，判決如主文。
本案經檢察官藍海凝到庭執行職務
中    華    民    國    97    年    12    月    29    日
                     刑事第五庭  法  官  潘  長  生
以上正本證明與原本無異。
如不服本判決應於送達後10日內向本院提出上訴書狀，並應敘述
具體理由；其未敘述上訴理由者，應於上訴期間屆滿後20日內向
本院補提理由書（均須按他造當事人之人數附繕本）「切勿逕送
上級法院」。
                                書記官  張  玉  如
中    華    民    國    97    年    12    月    29    日
附錄本案論罪科刑法條全文：
刑法第321條
犯竊盜罪而有左列情形之一者，處6 月以上、5 年以下有期徒刑
：
一、於夜間侵入住宅或有人居住之建築物、船艦或隱匿其內而犯
    之者。
二、毀越門扇、牆垣或其他安全設備而犯之者。
三、攜帶兇器而犯之者。
四、結夥三人以上而犯之者。
五、乘火災、水災或其他災害之際而犯之者。
六、在車站或埠頭而犯之者。
前項之未遂犯罰之。


司法院資訊處製作；財團法人民間司法改革基金會備份。
